【裁判字號】    97,訴,2778
【裁判日期】    971103
【裁判案由】    清償債務
【裁判全文】
臺灣臺中地方法院民事裁定              97年度訴字第2778號
原      告  捷盟建設有限公司
法定代理人  乙○○
被      告  甲○○
                      號5樓
上列當事人間請求清償債務事件，本院裁定如下：
    主      文
原告之訴及假執行之聲請均駁回。
訴訟費用由原告負擔。
    理      由
一、按當事人不得就已起訴之事件，於訴訟繫屬中，更行起訴。
    原告之訴有起訴違背第253條規定者，法院應以裁定駁回之
    ，為民事訴訟法第253條、第249條第1項第7款定有明文。又
    債務人對於支付命令於法定期間合法提出異議者，支付命令
    於異議範圍內失其效力，以債權人支付命令之聲請，視為起
    訴或聲請調解，同法第519條第1項亦有明文。
二、本件原告主張其受讓訴外人祥和建設股份有限公司與被告於
    民國82年11月29日就台中市○區○○段1107地號土地及其上
    第352建號之「干城第一廣場」不動產攤位買賣，其中訴外
    人祥和公司未受償之買賣價金新台幣（下同）1,794,000元
    ，經向被告催繳及向臺灣新竹地方法院聲請支付命令後，被
    告仍未清償，爰提起本件訴訟請求被告清償1,794,000元及
    法定遲延利息等語。
三、然查原告就本件同一清償債務事件，已於97年9月19日向臺
    灣新竹地方法院聲請對被告依督促程序發支付命令，由該院
    於97年9月22日發給97年度促字第8875號支付命令，有原告
    提出之支付命令在卷可查，且有支付命令聲請狀附卷可稽；
    而該支付命令經送達被告後，業經被告提出異議後，現由臺
    灣新竹地方法院以97年度補字第1009號受理，並於同年10月
    24日裁定命原告補繳裁判費中，訴訟尚未終結，亦有該院前
    案查詢單及民事裁定在卷可查。而如前所述，債務人對於支
    付命令於法定期間合法提出異議者，支付命令於異議範圍內
    失其效力，以債權人支付命令之聲請，視為起訴或聲請調解
    ，本件被告既對原告之支付命令聲請提起異議，自應以原告
    97年9月19日支付命令之聲請，視為起訴，且該事件訴訟仍
    繫屬中，原告於97年10月29日更行提起本件訴訟，即係違反
    一事不再理之原則，依前揭法律規定及說明，原告之訴即難
    認為合法，其假執行之聲請亦失所附麗，均應予駁回。
四、依民事訴訟法第249條第1項第7款，第95條，第78條，裁定
    如主文。
中    華    民    國    97    年    11    月    3     日
                  民事第三庭    法  官  林源森
以上正本係照原本作成。
如不服本裁定應於送達後10日內向本院提出抗告狀（須附繕本）
，並繳納抗告裁判費新臺幣1,000元。
中    華    民    國    97    年    11    月    3     日
                                書記官  黃士益


司法院資訊處製作；財團法人民間司法改革基金會備份。
